【裁判字號】    98,簡上,1061
【裁判日期】    981224
【裁判案由】    妨害電腦使用罪
【裁判全文】
臺灣高雄地方法院刑事判決            98年度簡上字第1061號
上  訴  人
即  被  告  乙○○
上列上訴人因妨害電腦使用案件，不服本院民國98年8月24日98
年度審簡字第1717號第一審簡易判決（聲請簡易判決處刑案號：
98年度偵字第7587號），提起上訴，本院管轄之第二審合議庭判
決如下：
    主  文
上訴駁回。
    事  實
一、乙○○原與甲○○係男女朋友，明知未經甲○○之同意或授
    權，不得無故輸入甲○○之帳號、密碼進入個人部落格內，
    詎二人於民國97年5 月間因故分手後，乙○○竟基於入侵他
    人電腦相關設備之單一犯意，自97年7 月11日7 時44分許起
    ，迄97年7 月28日4 時8 分許止（詳如附表所示時間），接
    續多次在其位於高雄市○鎮區○○街19巷34號4 樓之1 住處
    內（起訴書誤載為高雄市○鎮區○○街34巷19號4 之1 號）
    ，以其個人電腦連結網際網路（IP位址為122.117.150.207
    ）至PIXNET痞克邦網站（http://www.pix net.net）時，擅
    自無故輸入甲○○之帳號「bluegina」及密碼（詳卷），登
    入甲○○上開PIXNET痞克邦網頁個人部落格，瀏覽甲○○未
    公開之文章、圖片等資料，嗣甲○○查覺有異，向PIXNET痞
    克邦網站調閱後，發現上開帳號有乙○○電腦IP位址之登入
    紀錄而得悉上情。
二、案經甲○○訴由臺灣高雄地方法院檢察署檢察官偵查聲請以
    簡易判決處刑。
    理  由
壹、證據能力部分：
    按被告以外之人於審判外之陳述，雖不符刑事訴訟法第159
    條之1至之4之規定，然經當事人於審判程序同意作為證據，
    法院審酌該言詞陳述或書面陳述作成時之情況，認為適當者
    ，亦得為證據，刑事訴訟法第159條之5第1項定有明文。本
    判決後開引用具有傳聞證據性質之證據資料，已經檢察官、
    被告於審理期日同意為證據使用，是其縱無刑事訴訟法第15
    9條之1至第159條之4或其他傳聞法則例外之情形，亦經本院
    審酌該證據作成之情況，認為無違法取得情事，復無證明力
    明顯過低之情形，認為適當，均得為證據。
貳、實體部分：
一、訊據被告即上訴人（下稱被告）乙○○固不否認前揭網路IP
    位址122.117.150.207 為其申請設置在上址住處之個人電腦
    使用，並於附表所示時間內，多次經用以登入告訴人於痞客
    幫網站申辦之「bluegina」網路帳號等情，惟矢口否認有何
    妨害電腦使用犯行，辯稱：我的網路IP位址應係遭盜用，我
    並未以甲○○的帳號與密碼登入云云。經查：
(一)、於附表所示時間內，網路IP位址122.117.150.207 曾多次登
    入告訴人於痞客幫網站申辦之「bluegina」網路帳號，而上
    開網路IP位址於該段期間內為被告使用等情，除據被告自承
    如上，並經告訴人於偵查中證述明確，並有痞客幫網站所提
    供之登入明細、告訴人所提供之BBS 電子佈告欄被告上站IP
    紀錄列印資料、中華電信數據CRIS查詢單結果檔在卷可查，
    是此部分事實，堪可認定。
(二)、被告雖辯稱其上開網路IP位址遭盜用云云，惟參諸其於偵查
    中供陳：甲○○曾在97年4 月初使用我的電腦登入過她的痞
    克邦網頁，讓我的電腦自動記住她的帳號、密碼，使得我登
    入痞克邦網頁都會自動使用她的帳號、密碼云云，核與其所
    辯係網路IP位址遭盜用之語有別，已難認其所辯為可採。又
    查，被告於97年5 月16日凌晨2 時48分許，與被告及告訴人
    之共同網友（暱稱為：*red+uJD阮爸阮妹Leigh-保佑美女到
    拿菁英獎！）之MSN 對話為（網友代號為A ，被告為B ）：
    「（A:話說…為什麼是看到鳳梨【指告訴人】來我家…）
    B:O.O 【為表情符號】」、「B:他之前有在我電腦登入過…
    」、「（A:喔～）B:登出登出><」、「（A:被我抓到了=v=
    ）B:O.O 【同為表情符號】」等情，為被告所不否認，並有
    MSN 對話紀錄1 紙在卷可查（見偵查卷第33頁），依上開對
    話內容，被告於該網友懷疑其曾以告訴人於痞客幫網站申辦
    之「bluegina」網路帳號登入時，並未否認上開事實，且被
    告就上開對話紀錄於偵查時亦供稱：這個是對方看到我登入
    痞客幫系統，我一進入痞客幫相關網站就會自動登入告訴人
    的帳號，並在收看人的部落格顯示我曾去該部落格的紀錄等
    語（見偵卷第37頁），足認被告確曾以其所使用之個人電腦
    設備登入告訴人上開痞客幫網站帳號且其於97年5 月18日即
    已知悉上開情形。
(三)、衡情，一般網路使用者苟有不慎登入他人網路帳號，並於發
    現時作出立即登出、避免爭議之反應後，日後使用電腦瀏覽
    相關網站時，自無不特別注意自身之登入狀態，以避免繼續
    發生類似情形之理。被告早於97年5 月18日即已知悉個人電
    腦設備有登入告訴人痞客幫網站帳號之情形，並於該日作出
    應立即登出避免爭議之反應，乃其直至97年7 月11日至同月
    28日之短短17日間，竟均無對自身電腦設備有多達16次持續
    登入告訴人痞客幫網站帳號之情形有所警覺並作出反應，顯
    然與常情不符。再者，上開PIXNET痞克邦網站會員輸入處，
    「在這台電腦上記得我」選項勾選後，始有可能記得所輸入
    之帳號、密碼，從而以該帳號、密碼自動登入PIXNET痞克邦
    網站會員等情，有該PIXNET痞克邦網站網頁1 紙在卷可稽（
    見偵卷第39頁），且告訴人雖曾在97年4 月初使用過被告的
    電腦登入PIXNET痞克邦網頁，惟並未使用自動登入之方式，
    亦未給過被告上開帳號、密碼之事實，業據於告訴人於偵查
    中指訴綦詳，衡諸常情，一般人使用他人電腦亦不可能在他
    人電腦上選擇記憶其私人帳號、密碼，致他人可隨時以該帳
    號、密碼登入其私人部落格之理。是被告於偵查中辯稱因電
    腦自動記住告訴人上開帳號及密碼云云，即不足採。
(四)、另依本院向中華電信股份有限公司函查結果，前開設在被告
    住處之個人電腦於附表所示時間內，確均處於開機上網並以
    上開IP位址與網路連線等情，有該公司客服處第七作業中心
    中華電信文號二客七作第00000000000 號回覆單所附查詢單
    結果檔在卷可參，茲被告於本院審理時既自承與其同住上址
    住處，並有機會使用該個人電腦上網者，除被告自己外，僅
    有其袓母及父親而已，姑不論被告之袓母與父親與被告並無
    仇隙，復與告訴人全無瓜葛，平日偶爾上網之目的亦僅限於
    下棋或查看教會資訊等情，既經被告自承在卷（本院簡上卷
    第51頁、第52頁），自無因刻意構陷或暗戀仰慕等原因登入
    上開部落格以窺伺告訴人祕密之理，猶無在上開時段上網遊
    戲、查詢時，坐視電腦遭人以跳板方式介入操控並連往其他
    網站而全未查覺之可能，是被告所辯，顯不足採。本案被告
    於如附表所示時間，未經告訴人同意或授權，以告訴人上開
    帳號登入告訴人PIXNET痞克邦網頁個人部落格瀏覽甲○○未
    公開之文章、圖片等情，足堪認定。此外，被告於本院審理
    期日行調查證據程序時，雖以其附表所示案發時間中，或有
    一、二時點可能身在外地為由，聲請調查其所有之行動電話
    於各該時段之所在位置云云，然姑不論行動電話並非ＧＰＳ
    衛星定位儀，並無顯示機身所在位置之功能，自無所謂紀錄
    其特定時點所在位置之資料可供調查，被告此部分聲請已屬
    不能調查；縱其所稱之行動電話於上開時間偶有撥打而有顯
    示轉接基地台位置之紀錄，依其性質既無從判斷該使用者之
    人格身分，要亦與被告主張之待證事項即其當時所在位置欠
    缺關連性，遑論國內一般電話業者對客戶通聯紀錄保存供查
    詢之時間，最多亦無超過6 月者，被告自本件案發經偵查起
    訴迄今已歷年餘，乃遲至本院辯論終結前始提出聲請，本院
    除認其聲請調查之證據與待證事實無關連性外，復有不能調
    查情事，顯無調查之必要，爰不予調查，附此敘明。
(五)、綜上所述，被告所辯，為卸責之詞，不足採信，本件犯行明
    確，被告所為應予依法論科。
二、核被告所為，係犯刑法第358條無故輸入他人帳號密碼而入
    侵他人電腦相關設備罪。又被告於附表所示時間內先後登入
    告訴人網路帳號之行為，雖係分別為數行為，然各該行使係
    為達同一侵入告訴人網路帳號之目的而為之各個舉動，且於
    密切接近之時地實施，各行為之獨立性極為薄弱，依一般社
    會健全觀念難以強行分離，且係侵害同一法益，在刑法評價
    上，以視為數個舉動之接續施行，合為包括之一接續行為予
    以評價，較為合理（最高法院86年台上字第3295號判例意旨
    可參）。
三、原審以被告罪證明確，適用刑法第358條、第41條第1項前段
    ，刑法施行法第1條之1等規定，並審酌被告明知與告訴人已
    結束男女朋友關係，且告訴人並無授權其使用帳號及密碼，
    竟仍無故輸入告訴人之帳號及密碼入侵告訴人之網路帳號，
    使告訴人對於網站登入之控制機制之信賴遭到破壞，所為實
    無足取，且其前於95年間即曾有入侵告訴人本件以外之其他
    網路帳號之行為，經告訴人撤回告訴而經臺灣高雄地方法院
    檢察署檢察官以95年度偵字第31976號為不起訴之處分，竟
    仍不知警惕自身行為，再為本件犯行，且犯後一再矢口否認
    犯行，未見悔意，迄今並均未與告訴人達成和解，取得告訴
    人之諒解，並斟酌被告犯罪之動機、目的及告訴人因而所受
    損失之程度等一切情狀，量處拘役50日，並諭知以新臺幣1
    千元折算1日之易科罰金折算標準，其認事用法並無違誤，
    量刑亦稱妥適，故被告以原審判決認定事實有誤為由，提起
    上訴，指摘原判決不當，為無理由，應予駁回。
據上論斷，應依刑事訴訟法第455 條之1 第1 項、第3 項、第36
4 條、第368 條，判決如主文。
本案經檢察官李茂增到庭執行職務
中    華    民    國    98    年    12    月    24    日
                刑事第十九庭  審判長法  官  陳松檀
                                    法  官  黃宣撫
                                    法  官  吳芝瑛
以上正本證明與原本無異。
不得上訴。
中    華    民    國    98    年    12    月    24    日
                                    書記官  林麗文
附表：
┌──┬────────────┬───────────┐
│編號│「bluegina」帳號登入時間│「bluegina」帳號登入IP│
├──┼────────────┼───────────┤
│1   │2008/07/11 07:44:40     │122.117.150.207       │
├──┼────────────┼───────────┤
│2   │2008/07/14 06:15:48     │122.117.150.207       │
├──┼────────────┼───────────┤
│3   │2008/07/15 06:15:05     │122.117.150.207       │
├──┼────────────┼───────────┤
│4   │2008/07/17 17:13:54     │122.117.150.207       │
├──┼────────────┼───────────┤
│5   │2008/07/19 00:52:39     │122.117.150.207       │
├──┼────────────┼───────────┤
│6   │2008/07/20 05:48:12     │122.117.150.207       │
├──┼────────────┼───────────┤
│7   │2008/07/21 03:20:19     │122.117.150.207       │
├──┼────────────┼───────────┤
│8   │2008/07/23 11:55:01     │122.117.150.207       │
├──┼────────────┼───────────┤
│9   │2008/07/24 05:38:03     │122.117.150.207       │
├──┼────────────┼───────────┤
│10  │2008/07/24 22:47:28     │122.117.150.207       │
├──┼────────────┼───────────┤
│11  │2008/07/25 12:27:17     │122.117.150.207       │
├──┼────────────┼───────────┤
│12  │2008/07/25 20:23:07     │122.117.150.207       │
├──┼────────────┼───────────┤
│13  │2008/07/26 01:20:08     │122.117.150.207       │
├──┼────────────┼───────────┤
│14  │2008/07/27 02:04:59     │122.117.150.207       │
├──┼────────────┼───────────┤
│15  │2008/07/27 02:08:10     │122.117.150.207       │
├──┼────────────┼───────────┤
│16  │2008/07/28 04:08:02     │122.117.150.207       │
└──┴────────────┴───────────┘
附錄所犯法條：
中華民國刑法第358條
（入侵電腦或其相關設備罪）
無故輸入他人帳號密碼、破解使用電腦之保護措施或利用電腦系
統之漏洞，而入侵他人之電腦或其相關設備者，處3年以下有期
徒刑、拘役或科或併科10萬元以下罰金。


司法院資訊處製作；財團法人民間司法改革基金會備份。
